臺灣士林地方法院刑事判決
                                   110年度簡上字第114號
上  訴  人  臺灣士林地方檢察署檢察官
被      告  田宜蕾  



上列上訴人因被告妨害名譽案件，不服本院中華民國110年7月26
日110年度審簡字第463號第一審刑事簡易判決（起訴案號：臺灣
士林地方檢察署110年度偵字第1550號），提起上訴，本院管轄
之第二審合議庭判決如下：
    主        文
上訴駁回。
    犯罪事實及理由
一、本案經本院合議庭審理之結果，認第一審以被告田宜蕾（下
    稱被告）犯刑法第309條第1項公然侮辱罪，量處罰金新臺幣
    （下同）3,000元，並諭知如易服勞役，以1,000元折算1日
    ，其認事、用法及量刑均無不當，應予維持，並引用第一審
    判決書記載之犯罪事實、證據及理由（詳如附件）。
二、檢察官上訴意旨略以：本件被告自陳大學畢業，依被告之智
    識程度，縱然對車資是否過高與告訴人發生口角，然竟藉酒
    醉狀態，辯稱口出如起訴書所載之惡言，係對事不對人之形
    容詞云云，並未全部坦承犯行。而本案尚經傳喚到場處理之
    2名員警到庭具結作證，另針對現場監視錄影畫面製作勘驗
    筆錄，耗費司法資源甚鉅，且被告迄今未與告訴人達成和解
    或獲得諒解，僅量處被告3,000元罰金，實屬過輕，宜從重
    量處6,000元以上之罰金為當等語。
三、按量刑之輕重，係事實審法院得依職權自由裁量之事項，茍
    已斟酌刑法第57條各款所列情狀而未逾越法定刑度，不得遽
    指為違法；又刑罰之量定屬法院自由裁量之職權行使，但仍
    應審酌刑法第57條所列各款事由及一切情狀，為酌量輕重之
    標準，並非漫無限制，在同一犯罪事實與情節，如別無其他
    加重或減輕之原因，下級審法院量定之刑，亦無過重或失輕
    之不當情形，則上級審法院對下級審法院之職權行使，原則
    上應予尊重（最高法院72年台上字第6696號判例、85年度台
    上字第2446號判決意旨參照）。準此，法官之量刑，如非有
    上揭明顯違法之情事，自不得擅加指摘其違法或不當。經查
    ，被告於本院審理過程具狀表示願意認罪，對於起訴書所載
    之犯罪事實及罪名均無意見（本院審易字第896號卷第23頁
    ），又本案原審於量刑時已依刑法第57條規定，具體審酌被
    告因酒後認告訴人超收車資且態度惡劣，氣憤之下竟公然以
    上開言詞貶損告訴人名譽，所為非是。惟念被告犯後已坦承
    犯行，並考量其素行、犯罪動機、手段、所生危害、迄未與
    告訴人達成和解或獲得其諒解等情，暨其自陳大學畢業之智
    識程度、已婚、小康之家庭生活經濟狀況等一切情狀，量處
    如主文所示之刑，並諭知易服勞役之折算標準。其認事用法
    均無違誤，且量刑並未逾越本件罪名法定刑之範圍，亦無量
    刑顯然失輕、失重而違背罪刑相當原則之情形，難認有何違
    法之處，檢察官上訴所指各節，業經原審審酌本案犯罪所生
    危害程度與被告犯後態度而為量刑，原審量刑堪稱妥適。檢
    察官上訴執前詞指摘原審量刑不當部分，尚非有據，是其上
    訴意旨為無理由，應予駁回。
據上論斷，依刑事訴訟法第455條之1第1項、第3項、第368條、
第373條，判決如主文。
本案經檢察官曹哲寧提起公訴，檢察官曹哲寧提起上訴，檢察官
吳昭瑩到庭執行職務。
中　　華　　民　　國　　111 　年　　1 　　月　　26　　日
                  刑事第六庭審判長法  官  雷雯華
                                  法  官  李欣潔
                                  法  官  李建忠
以上正本證明與原本無異。
本件不得上訴。
                                  書記官  林承翰
中　　華　　民　　國　　111 　年　　1 　　月　　26　　日
附錄：本案論罪科刑法條全文
中華民國刑法第309條
公然侮辱人者，處拘役或九千元以下罰金。
以強暴犯前項之罪者，處一年以下有期徒刑、拘役或一萬五千元
以下罰金。
【附件】
臺灣士林地方法院刑事簡易判決
                                    110年度審簡字第463號
公　訴　人　臺灣士林地方檢察署檢察官
被　　　告　田宜蕾  女　民國00年0月0日生
                    身分證統一編號：Z000000000號
                    住臺北市○○區○○○路000號12樓
                    居臺北市○○區○○○路0段000號3樓 
上列被告因妨害名譽案件，經檢察官提起公訴（110 年度偵字第
1550號），被告自白犯罪（110 年度審易字第896 號），本院認
宜以簡易判決處刑，爰不經通常審判程序，逕以簡易判決處刑如
下：
    主  文
田宜蕾犯公然侮辱罪，處罰金新臺幣參仟元，如易服勞役，以新
臺幣壹仟元折算壹日。
    事實及理由
一、本案犯罪事實及證據，除均引用檢察官起訴書之記載（如附
    件）外，另補充如下：
  ㈠事實部分補充犯罪地點為「在不特定多數人得共見共聞之夾
    娃娃機店前」。
  ㈡證據部分補充被告田宜蕾之陳述意見狀。
二、論罪科刑：
  ㈠核被告田宜蕾所為，係犯刑法第309 條第1 項公然侮辱罪。
    被告對告訴人林明德口出「你他媽的」、「雞巴毛」等侮辱
    性言詞，其時間緊接、地點相同，顯係基於同一犯意反覆為
    之，為接續犯，應論以一罪。
  ㈡爰以行為人之責任為基礎，審酌被告因認告訴人超收車資且
    態度惡劣，氣憤之下竟公然以上開言詞貶損告訴人名譽，所
    為非是。惟念被告犯後已坦承犯行，並考量其素行、犯罪動
    機、手段、所生危害、迄未與告訴人達成和解或獲得其諒解
    等情，暨其自陳大學畢業之智識程度、已婚、小康之家庭生
    活經濟狀況等一切情狀，量處如主文所示之刑，並諭知易服
    勞役之折算標準。
三、依刑事訴訟法第449 條第2 項、第3 項、第454 條第2 項，
    刑法第309 條第1 項、第42條第3 項，刑法施行法第1 條之
    1 第1 項，逕以簡易判決處刑如主文。
四、如不服本判決，得自收受送達之翌日起20日內向本院提出上
    訴狀，上訴於本院第二審合議庭（須附繕本）。
本案經檢察官曹哲寧提起公訴。
中    華    民    國    110   年    7     月    26    日
                  刑事第二庭  法  官   蘇怡文
以上正本證明與原本無異。
                              書記官  林孟君
中    華    民    國    110   年     7    月    26    日
附錄本案論罪科刑法條：
中華民國刑法第309條
公然侮辱人者，處拘役或九千元以下罰金。
以強暴犯前項之罪者，處一年以下有期徒刑、拘役或一萬五千元
以下罰金。

【原審附件】
臺灣士林地方檢察署檢察官起訴書
                                     110年度偵字第1550號
    被　　　告　田宜蕾　女　45歲（民國00年0月0日生）
                        住臺北市○○區○○○路000號12樓
                        居臺北市○○區○○○路0段000號3
                        樓
                        國民身分證統一編號：Z000000000號
上列被告因妨害名譽案件，業經偵查終結，認應提起公訴，茲將
犯罪事實、證據並所犯法條分敘如下：
        犯罪事實
一、田宜蕾於民國109 年11月29日凌晨某時許，在臺北市○○區
    ○○路000 號「錢櫃KTV 」，搭乘林明德駕駛之營業用小客
    車欲返回其臺北市南港區之住處，於同日凌晨2 時10分許行
    經臺北市○○區○○○路0 段000 號夾娃娃機店外時，田宜
    蕾認車資過高與林明德發生爭執後，竟基於公然侮辱之犯意
    ，以「你他媽的」、「雞巴毛」等言詞辱罵林明德，足以貶
    損林明德之人格及社會評價。
二、案經林明德訴由臺北市政府警察局南港分局報告偵辦。
        證據並所犯法條
一、證據清單與待證事實：
(一)供述證據
編號 證據名稱 待證事實 1. 被告田宜蕾於警詢時及偵查中之供述及部分自白。 坦承曾有「你他媽的」、「雞巴毛」等言詞，然辯稱只是一個形容詞表示車資那麼貴，不是在罵司機（即告訴人林明德）云云。 2. 證人即告訴人林明德於警詢時之證詞。 全部犯罪事實。 3. 證人即朱佩湘警員於偵查中之證詞。 被告有喝酒，但還可以溝通之事實。 

(二)書證

編號 證據名稱 待證事實 1. 相關錄影錄音檔案及本署檢察事務官110 年5月4日勘驗筆錄1份。 被告確實有「你他媽的」、「雞巴毛」等言詞，更輔以「我看你就是不順眼」等言詞，絕非所辯不是在司機（即告訴人）。 

二、所犯法條：
    核被告所為，係犯刑法第309條第1項之公然侮辱罪嫌。
三、依刑事訴訟法第251條第1項提起公訴。
　　此　　致
臺灣士林地方法院
中　　華　　民　　國　 110　　年　　5 　月　　5 　　日  
                  檢察官　曹　哲　寧